【裁判字號】    88,訴,1346
【裁判日期】    890113
【裁判案由】    公共危險
【裁判全文】
臺灣臺南地方法院刑事判決                        八十八年度訴字第一三四六號
    公  訴  人  臺灣台南地方法院檢察署檢察官
    被      告  丁○○
    選任辯護人  侯清治
                蔡信泰
右列被告因公共危險案件，經檢察官提起公訴（八十八年度偵字第一二八九四號），
本院判決如左：
    主  文
丁○○服用酒類，不能安全駕駛動力交通工具而駕駛，處有期徒刑捌月；又駕駛動力
交通工具肇事，致人受傷而逃逸，處有期徒刑壹年陸月。應執行有期徒刑貳年。緩刑
伍年。
    事  實
一、丁○○明知酒後駕車易生危險，仍於民國八十八年十月九日晚間二十二時二十分
    許，在其服用酒類後，已達不能安全駕駛動力交通工具程度情況下，駕駛車牌號
    碼ＵＨ－９６０５號自小客車搭載其友人丙○○，迄行駛至台南縣永康市○○○
    路九九四號前，與對向由甲○○所駕駛之車號ＯＡＩ－８３７號重型機車發生擦
    撞，致甲○○受有手腳骨折等傷害（此傷害部分未據告訴），而丁○○於駕車肇
    事後則立即逃逸，經警據報後循線攔獲，並經對其施以酒精測試，其呼氣之酒精
    濃度達每公升０．八七毫克（ＭＧ＼Ｌ），而查悉上情。
二、案經臺南縣警察局永康分局移送臺灣台南地方法院檢察署檢察官偵查起訴。
    理  由
一、訊據被告固坦承酒後駕車之事實，惟矢口否認有何肇事逃逸犯行，辯稱：伊仍意
    識清醒，尚非不能安全駕駛，且伊不知當時所撞到的是人云云。惟查：（一）按
    刑法第一百八十五條之三係以不能安全駕駛動力交通工具之危險狀態做為犯罪構
    成要件，駕駛行為有無危險，應以行為時客觀存在之具體情狀判斷，至於行為人
    是否預見或能否預見危險之存在或行為人有無發生危險之確信，均與有無危險之
    判斷無關。參以德國、美國等國家之認定標準，對於呼氣酒精濃度已達每公升○
    ．五五毫克者，眼睛機能、反應時間功能均有降低之情形，肇事率為一般正常人
    之十倍，已達不能安全駕駛之標準，有法務部八十八年五月十八日法88檢字第０
    ０一六六九號函可參。本件被告於前揭事故發生後五小時，始經警測得其呼氣酒
    精濃度仍高達每公升０．八七毫克，此有酒精測試紙影本乙紙附卷可稽。被告測
    試當時既已遠高於每公升０．五五毫克之酒精濃度，在客觀上其酒後駕車肇事率
    亦大於一般正常人之十倍以上，應認已達不能安全駕駛之危險狀態。況且倘若被
    告尚能安全駕駛，衡情應可注意到車前之道路狀況，焉會與由甲○○所騎乘而對
    向駛來之重型機車對撞之理？再據事故發生當時在現場值勤警員蔡勝華於偵查中
    結證稱：伊於值勤時突然聽到左後方撞車聲響，轉頭看到被告所駕車輛仍一宜開
    但開的不穩，而經追躡攔查下被告時，被告酒意重在派出所大吵大鬧不肯做酒精
    濃度測試等情（八十八年十月二十六日偵訊筆錄參見），綜上各情更足證被告在
    客觀上確已不能安全駕駛，故縱被告以伊意識清醒尚非不能安全駕駛置辯，然被
    告主觀上有無發生危險之確信，並非援引判斷其是否不能安全駕駛之據，已如前
    述，是其所辯，仍無足卸免其酒醉駕車之罪責；（二）此外，被告尚辯稱伊不知
    當時撞到人故而繼續行駛並非故意逃離現場云云，然查，證人即與被告同車之友
    人丙○○於警訊時陳稱伊確知道撞到人及曾叫被告停車等情，被告豈可能充耳不
    聞之理？而觀諸卷附被告所駕駛之車號ＵＨ－９６０５號自小客車肇事後所拍攝
    之照片可知，該車輛之前方右半邊保險桿及車牌均已凹陷而且引擎蓋有括痕、前
    面擋風玻璃也有明顯之破裂痕跡，顯見係迎面對撞之結果，又被害人甲○○既連
    人帶車被其所駕車輛撞及，衡情被告焉有不知所撞到的是人之理？再者，被告與
    其友人丙○○一起為警查獲時為使被告卸免刑責，證人丙○○於警訊初訊時一度
    聲稱該車為其所駕駛，於本院審理時亦證述：「我與被告均一起表示為我開的車
    子，當時我認為被告較醉，所以才會承認是我開的車子」，核與證人即當時到場
    支援追緝之員警乙○○證述情節相符，據上可知，被告確於肇事時已知悉撞到人
    ，否則焉會於撞到後仍不下車察看現場或車損狀況卻驅車離去，又焉需於被查獲
    後意圖使其友人為其頂罪，此均與常理有悖，足認被告前開所辯不知撞到人乙節
    ，顯係事後畏罪狡飾卸責之詞，不足採信。雖被告另辯稱其被查獲時曾遭警員毆
    打並提出驗傷單以佐其說，惟查，被告於檢察官訊問時及本院初訊時均未曾表明
    ，其遲至本院審理時始以此抗辯，其動機已屬可議，況其自始於警訊時即否認其
    當時知悉撞到的是人，製作筆錄之員警亦依其陳述而為忠實記錄，足徵係在被告
    自由陳述下所為。是被告之刑求抗辯實無足卸免其責。本件事證明確，被告犯行
    堪以認定。
二、核被告酒醉後不能安全駕車而駛駕，且又於駕車肇事致人受傷而逃逸，所為分別
    係犯刑法第一百八十五條之三罪及一百八十五條之四之罪。被告所犯上開二罪間
    ，犯意各別，行為互殊，罪名各異，應予分論併罰。爰審酌被告前未曾犯罪之素
    行、犯罪之動機、目的及其酒醉駕車，使往來公眾生命財產易生危險、已賠償被
    害人甲○○損失與之達成和解，有和解書一紙存卷可稽、及其犯後矢口否認犯行
    ，及至行使最後陳述權時始承認錯誤請求給予自新機會之態度等一切情狀，量處
    如主文所示之刑，並定其應執行之刑。查被告前未曾受有期徒刑之宣告，有臺灣
    高等法院被告全國前案紀錄表在卷可考，其因短於思慮，致觸犯本案犯行，於犯
    罪後立與被害人成立民事和解，有和解書在卷可憑，其最後終於承認錯誤，在經
    本次偵審程序及罪刑之宣告後，應已知所警惕，而無再犯之虞，本院認前開對其
    宣告之刑，以暫不執行為適當，爰併宣告緩刑五年，以啟自新。
據上論斷，應依刑事訴訟法第二百九十九條第一項前段，刑法第一百八十五條之三、
第一百八十五條之四、第五十一條第五款、第七十四條第一款，判決如主文。
中    華    民    國      八十九    年      一        月      十一      日
                              臺灣臺南地方法院刑事第二庭
                                      法  官    林淑婷
右正本證明與原本無異
如不服本判決應於送達後十日內向本院提出上訴狀
                                      書記官    董挹棻
中    華    民    國      八十 九   年     一         月      十二      日
刑法第一百八十五條之三：
服用毒品、麻醉藥品、酒類或其它相類之物，不能安全駕駛動力交通工具而駕駛者，
處一年以下有期徒刑，拘役或三萬元以下罰金。
刑法第一百八十五條之四：
駕駛動力交通工具肇事，致人死傷而逃逸者，處六月以上五年以下有期徒刑。


司法院資訊處製作；財團法人民間司法改革基金會備份。
